# 关于是否适用 ppp 项目会计处理

提问人：张掖 318 时间：2023-05-30 21:48:29
公司与国资委全资子公司合作公共项目，其中国企已得到政府授权。合作方式为“甲方授予乙方公共项目的建设运营权，乙方以甲方名义对外运营。乙方负责公共项目的整体投资、建设、运营，并自负盈亏。”具体情况是企业投资建设，运营期服务费由国企收取，按照一定比例定期和企业分成。
合作方式是否符合双控制其中的“企业代表政府提供公共服务和产品”？如果不适用ppp项目会计处理应如何进行会计处理？

回答人：chenyiwei
要考虑以下问题：
1 、对于该项目设施应提供何种服务、必须提供的公共产品和服务的类型、对象和价格等，是否由政府指定？特别是，其价格是否由政府决定或批准？
2 、乙方是否完全自负盈亏？政府方是否承诺给予最低收益保障或者其他保障？
如果不适用PPP会计模式的，则相当于企业向政府租地自建经营用房，按实际建造支出确认为长期待摊费用，在合作期内摊销。

提问人：张掖 318 时间：2023-06-13 08:42:08
1 、价格需要政府部门批准。
2 、乙方完全自负盈亏，政府方 不给与最低收益保障或其他保障。

回答人：chenyiwei
如果确定属于提供公共服务的基础设施，则有可能属于PPP的无形资产模式。